【裁判字號】    98,交聲,29
【裁判日期】    980110
【裁判案由】    聲明異議
【裁判全文】
臺灣臺中地方法院交通事件裁定          98年度交聲字第29號
原處分機關  交通部公路總局臺中區監理所臺中市監理站
異  議  人
即受處分人  甲○○
上列受處分人因違反道路交通管理處罰條例案件，對於交通部公
路總局臺中區監理所臺中市監理站民國97年12月11日所為之處分
（原處分：裁監稽違字第裁61－GE0000000號裁決書），聲明異
議，本院裁定如下：
    主  文
異議駁回。
    理  由
一、聲明異議意旨略以：異議人即受處分人甲○○（下稱受處分
    人）於民國97年7月6日13時12分許，駕駛車號GIY－889號重
    型機車，在臺中市○○路與精武路口處，因闖紅燈違規而為
    警攔停舉發，受處分人願認錯，惟應到案日期為97年7 月21
    日前，而受處分人於97年7 月15日臨時赴大陸辦事，原以為
    僅數日即可返回，嗣因事直至97年9 月29日始返台，致逾越
    應到案日期，實非故意不繳，爰聲明異議云云。
二、按汽車駕駛人，行經有燈光號誌管制之交岔路口闖紅燈者，
    處新臺幣1800元以上5400元以下罰鍰，並記違規點數3 點，
    道路交通管理處罰條例第53條第1項、第63條第1項第3 款分
    別定有明文。次按行為人有本條例之情形者，應填製舉發違
    反道路交通管理事件通知單，並於被通知人欄予以勾記，其
    通知聯依下列規定辦理：一、當場舉發者，應填記駕駛人或
    行為人姓名、性別、出生年月日、地址、身分證統一編號及
    車主姓名、地址、車牌號碼、車輛種類。被查獲之駕駛人或
    行為人為受處分人時，應於填記通知單後將通知聯交付該駕
    駛人或行為人簽名或蓋章收受之；填製通知單，應到案日期
    應距舉發日15日；違反道路交通管理事件行為人，未依規定
    自動繳納罰鍰，或未依規定到案聽候裁決，處罰機關應依基
    準表於通知單送達且逾越應到案期限60日之3 個月內，逕行
    裁決之，違反道路交通管理事件統一裁罰基準及處理細則第
    11條第1項第1款、第15條前段、第44條第1 項前段亦定有明
    文。又依違反道路交通管理事件統一裁罰基準及處理細則第
    2條第2項之違反道路交通管理事件統一裁罰基準表規定，違
    反道路交通管理處罰條例第53條第1 項規定，逾越應到案期
    限60日以上，繳納罰鍰或逕行裁決處罰者，處4500元罰鍰。
三、經查：
  (一)受處分人甲○○於97年7月6日13時12分許，駕駛車號GIY－8
    89號重型機車，行經臺中市○○路與精武路口處時，因「駕
    車行經有燈光號誌管制之交岔路口闖紅燈」之違規行為，經
    警攔停舉發而有違反道路交通管理處罰條例第53條第1 項等
    情，有受處分人親自簽收之舉發違反道路交通管理事件通知
    單、違反道路交通管理事件裁決書影本各1 份附卷可稽，且
    受處分人對違規之事實並不爭執，前揭事實，應堪以認定。
  (二)又本件係當場舉發之違規案件，違規日期為97年7月6日，舉
    發員警同時掣開中市警交字第GE0000000 號舉發通知單，其
    上清楚填載駕駛人、性別、地址、出生年月日、身分證統一
    編號、車牌號碼、車輛種類、車主姓名、車主地址等資料，
    且記明應到案日期為「97年7 月21日前」、「得採網際網路
    、語音轉帳、郵繳或向委託代收之機構繳納罰緩。」等情，
    有卷附之上開舉發通知單1 紙可參，是本件舉發程序，經核
    尚無不合。且本件舉發通知單既經受處分人當場簽名予以領
    受，應認已完成送達受處分人之程序，對受處分人生效。
  (三)受處分人雖辯稱其於97年7月6日收受舉發通知單後，即於97
    年7月15日臨時赴大陸，以致無法於應到案日期即97年7月21
    日前繳納云云。然違規行為若屬繳納罰鍰即可結案者，員警
    於製單舉發違規行為後，一般於5 日內即會將該案上傳至有
    管轄權之監理站所列管，民眾即可持舉發通知單以郵繳或向
    委託代收之機構等方式繳納，此外，民眾於收受舉發通知單
    後5 日內，縱員警尚未將該案上傳至有管轄權之監理站所列
    管，仍可立即至有管轄權之監理站所以「先結」之方式繳納
    罰鍰，待員警上傳後即屬結案，業經本院查明在卷，有卷附
    之本院公務電話記錄查詢表1 紙可參。查本件受處分人於上
    開時地闖紅燈之違規行為，屬繳納罰鍰即可結案之案件，故
    其於收受舉發通知單5 日後，即可依通知單所載繳納方式繳
    納，或於收受舉發通知單後立即至監理站所繳納，繳納方式
    極為多元、便利，更何況縱事出突然，受處分人仍可委託他
    人代為繳納，然而受處分人均未為之，置之不處理，難認受
    處分人有何不能於期限內繳交罰鍰之正當事由。再衡之受處
    分人身為通過國家駕駛執照考試並領有駕駛執照之用路人，
    對於前揭交通法規、罰則暨其處罰程序，要難諉為不知，從
    而受處分人未按期繳納罰鍰，其已逾應到案期限，係屬受處
    分人個人之過失，尚不能據為免責之事由。是受處分人所辯
    ，應係卸責之詞，顯不足採。
四、綜上所述，本件受處分人甲○○於上開時、地，確有駕車行
    經有燈光號誌管制之交岔路口闖紅燈之違規事實，且上開舉
    發通知單上所載應到案日期係97年7 月21日前，距原處分機
    關於97年12月11日為本件裁決時，經核已超過60日以上，則
    原處分機關依道路交通管理處罰條例第53條第1 項、第63條
    第1項第3款及違反道路交通管理事件統一裁罰基準表之規定
    ，裁處受處分人罰鍰4500元並記違規點數3 點，於法核無違
    誤。受處分人聲明異議，為無理由，應予駁回。
五、據上論斷，應依道路交通管理處罰條例第87條第2 項、道路
    交通案件處理辦法第19條，裁定如主文。
中    華    民    國     98   年     1    月    10    日
                      交通法庭  法  官  楊文廣
以上正本證明與原本無異。
如不服本裁定應於送達後5日內向本院提出抗告狀。
                                書記官  葉泰濃
中    華    民    國     98    年    1    月    10    日


司法院資訊處製作；財團法人民間司法改革基金會備份。
